# 处置投资性房地产收到的现金列示

提问人：18855190680 时间：2020-07-06 12:13:00
陈老师，您好，关于企业处置投资性房地产收到的现金现流表列示这个问题我在论坛上搜过您之前的一个答复，https://bbs.esnai.com/forum.php? ... 4%B7%BF%B5%D8%B2%FA您说应该属于投资活动，现在还是这样规定的吗？我看法是：（ 1 ）如果企业投资性房地产的活动非偶发性质而是较多，这里收到的处置现金是不是放在“收到其他与经营活动有关的现金”中列示，由此延伸问下处置前平时收到的租金也是放在“收到其他与经营活动有关的现金”中列示吗？（ 2 ）如果企业投资性房地产活动属于偶发性质，那这里收到的处置价款是不是放在“处置固定资产无形资产及其他长期收到的现金”中列示？，麻烦陈老师能答疑解惑，不胜感激

回答人：chenyiwei
该项答复虽然是多年前的，但目前仍然适用，没有变化。
即使是以投资性房地产为主业的公司，将投资性房地产买卖产生的现金流量归类为经营活动也需要很谨慎。一般企业买卖投资性房地产不大可能成为其日常的经营活动。